臺灣高等法院民事判決　　　　　　　　 94年度重上字第274號
上　訴　人　乙○○
訴訟代理人　陳威男律師
被上訴人　　甲○○
　　　　　　丙○○
共　　　同
訴訟代理人　陳慶瑞律師
上列當事人間所有權移轉登記等事件，上訴人對於中華民國94年
3月21日臺灣桃園地方法院93年度重訴字第144號第一審判決提起
上訴，本院於94年11月15日言詞辯論終結，判決如下：
    主  文
上訴駁回。
原判決主文第一項至三項應更正為：
上訴人應協同被上訴人就被繼承人鄭秀琴所有如附表一所示之遺產，辦理
分割繼承登記為被上訴人甲○○、丙○○所有，應有部分各二分
之一。
上訴人應協同被上訴人就被繼承人鄭秀琴所有如附表二所示之遺
產，辦理分割繼承登記為被上訴人甲○○所有。
上訴人應協同被上訴人就被繼承人鄭秀琴所有如附表三所示之遺產，辦理
分割繼承登記為被上訴人丙○○所有。
第二審訴訟費用由上訴人負擔。
    事實及理由
一、本件被上訴人主張：其與上訴人為姊弟關係，如附表所示之
    土地、建物（以下簡稱系爭不動產）原為兩造母親鄭秀琴所
    有，於92年11月4日鄭秀琴死亡後，由兩造共同繼承。兩造
    乃於92年11月14日訂立「遺產分配協議書」 (以下簡稱分配
    協議)，依分配協議第2條約定：附表一所示不動產分歸被上
    訴人2人所有，應有部分各1/2，附表二所示不動產歸被上訴
    人甲○○所有，附表三所示之不動產分歸被上訴人丙○○所
    有。嗣被上訴人催請上訴人協同辦理分割繼承登記，惟為上
    訴人所拒絕，爰依分配協議第2條約定請求(一)上訴人應就被
    繼承人鄭秀琴所有如附表一所示之遺產，協同辦理繼承登記
    為被上訴人甲○○、丙○○所有，應有部分各二分之一。(二)
    上訴人應就被繼承人鄭秀琴所有如附表二所示之遺產，協同
    辦理繼承登記為被上訴人甲○○所有。(三)上訴人應就被繼承
    人鄭秀琴所有如附表三所示之遺產，協同辦理繼承登記為被
    上訴人丙○○所有 (關於被上訴人聲明用語錯誤，更正詳如
    后四所述）。原審判決被上訴人全部勝訴，惟主文漏載協同
    二字，並就上訴人之上訴聲明上訴駁回。
二、上訴人則以：兩造養母鄭秀琴所留遺產，除附表所示系爭不
    動產外，尚有桃園縣八德市林段263、263之1地號土地（以
    下簡稱八德市2筆土地），惟分配協議未併就此2筆土地協議
    分割，即分配協議未以遺產全部為分割標的，應屬無效。又
    依分配協議第1條雖約定桃園市○○市○○段第39、130 地
    號及大仁段612、614、618、630號（以下簡稱八德市6筆土
    地）分歸上訴人所有，惟該土地早於鄭秀琴生前 (85、86
    年)，即已辦理移轉登記為上訴人所有，故分配協議第1條約
    定目的僅在使其明確而已。另依分配協議約定依前揭條件履
    行外，兩造均不得再為其他請求，詎被上訴人於協議後，又
    以遺產分配計畫切結書（以下簡稱切結書），向上訴人請求
    加付現金新台幣（下同）2,00,000元或八德市6筆土地重劃
    後住宅區建地40坪，無條件登記予被上訴人，足見被上訴人
    已拒絕履行前揭不作為義務，上訴人自無庸催告，得類推適
    用民法第254、256條規定解除分配協議等語，資為抗辯。上
    訴聲明(一)原判決廢棄。(二)被上訴人在第一審之訴駁回。
三、被上訴人主張其與上訴人為姊弟關係，附表所示系爭不動產
    原為兩造母親鄭秀琴所有，於92年11月4日鄭秀琴死亡後，
    由兩造共同繼承。兩造乃於92年11月14日訂立分配協議，依
    該協議第2條約定：附表一所示不動產分歸被上訴人2人所有
    ，應有部分各1/2，附表二所示不動產分歸被上訴人甲○○
    所有，附表三所示之不動產分歸被上訴人丙○○所有等情，
    業據提出戶籍謄本、系爭不動產登記簿謄本、分配協議等件
    為證（附原審卷第9至21頁)，且為上訴人所不爭，堪信為真
    。茲被上訴人請求上訴人協同辦理分割繼承登記，惟為上訴
    人所否認，並以前詞置辯，則本件應審酌(一)分配協議僅就鄭
    秀琴遺產之一部為分割，是否無效？(二)被上訴人是否違反分
    配協議約定之給付義務，而得由上訴人解除分配協議？經查
    ：
  (一)分配協議僅就鄭秀琴遺產之一部分為分割，是否無效？
  1.依分配協議序文記載；「乙○○（以下稱甲方）甲○○（以
    下稱乙方）丙○○（以下稱丙方）等三人關於先母鄭秀琴亡
    故所留遺產分配處理內容，三造願依下列條件履行：……」
    （見原審卷第21頁)，足證分配協議係就兩造之被繼承人鄭
    秀琴之遺產為分割之協議至明。
  2.兩造之被繼承人鄭秀琴之遺產，除附表所示系爭不動產外，
    尚有八德市2筆土地、八德市農會存款16,051元、保證責任
    台北市第十信用合作社股票5股、現金3,000,000元，有被上
    訴人提出遺產稅核定通知書在卷可稽（附原審卷第23頁)，
    惟依前揭分配協議第1條約定八德市6筆土地分歸上訴人。第
    2 條約定系爭不動產分歸被上訴人。第3條約定上訴人願於
    92 年11月21日前一次給付被上訴人甲○○400,000現金。第
    4條約定遺產稅由三造依取得部分各自負擔，產權移轉稅費
    亦各自負擔。第5條約定原台北縣三重市○○路○段162建物
    起造所付之押金1,050,000元，由喪葬費結餘款項支應，不
    足部分由丙○○全權負擔。因此分配協議顯未併就鄭秀琴八
    德市2筆土地及其他現金、股票等動產為分配至明。
  3.按繼承人請求分割遺產，除經全體繼承人同意，得就其中一
    部先為分割外，應就遺產之全部為之，此由民法第1151 條
    及土地登記規則第31條第1項規定意旨推之即明（最高法院
    85年度台上字第281號判決意旨參照）。即法院裁判分割係
    以遺產為一體，整個的為分割，而非以遺產個個之分割為對
    象，故除非經全體繼承人同意為一部分割，否則應以全部遺
    產為分割之標的。因此，依前揭意旨，一部遺產之分割，只
    要經全體繼承人之同意，亦非在禁止之列。且依契約自由之
    原則，繼承人如何分割遺產，悉由繼承人自由協議，並不受
    民法第824條第2項、第3項定分割方法之限制，除協議內容
    有違反法律之強制規定或公序良俗外，遺產如何分析得由全
    體繼承人自由協議，故就遺產一部漏為分割，應解釋為全體
    繼承人已協議為一部分割，全體繼承人就遺漏之遺產，再行
    分割即可，已協議分割部分並不受影響。本件兩造於協議分
    割遺產時，均不知鄭秀琴之遺產中尚有八德市2筆土地，已
    經兩造陳明在卷（見本院卷第88頁），且除該土地外，尚有
    前揭現金、股票動產部分，是兩造就遺產之一部既漏為分割
    ，揆諸前揭說明，應解釋為兩造已協議就遺產為一部分割，
    僅就遺漏之遺產再行協議分割即可，上訴人抗辯分配協議未
    就全部遺產分割，應屬無效云云，不足為取。
  4.又本件分配協議將系爭不動產悉數分割予被上訴人，而八德
    市6筆土地雖於鄭秀琴亡故前已移轉登記予上訴人，固非屬
    鄭秀琴遺產，而分配協議併將其分割予上訴人，上訴人主張
    其目的僅在使其明確而已（見本院卷第22頁)。而關於系爭
    不動產部分悉數分配予被上訴人，雖有變更兩造間之法定應
    繼分而為分割，惟按共有物之協議分割，祇須共有人全體同
    意分割方法，即生協議分割之效力，不因共有人中之一人或
    數人因協議分割取得之利益不等，而受影響（最高法院68年
    台再字第44號判例意旨參照）。且基於契約自由原則，應允
    全體繼承人得以協議方式，變更法定應繼分而為遺產分割，
    此種變更法定應繼分之遺產分割協議，性質上應屬類似和解
    契約性質之契約，且上訴人亦陳明其再簽署分配協議係為姊
    弟情誼所為之退讓（見原審卷第72至73頁)，故分配協議變
    更法定應繼分，而將系爭不動產悉數分割予被上訴人，並不
    影響分配協議之效力，附此敘明。
　(二)被上訴人是否違反分配協議約定之義務，而得由上訴人解除
  　分配協議？
  1.本件上訴人主張兩造簽立分配協議後，被上訴人就上訴人分
    得之八德市6筆土地，要求上訴人於重劃後再分建地40坪，
    或再給付2,000,000元予被上訴人，雖為被上訴人否認，惟
    依分配協議之見證人即證人鄭國清證稱：「事後辦理登記時
    ，兩造才來說還有問題，我建議八德市的土地再分給原告（
    按係指被上訴人）40坪，此事是甲○○出來講的…二人（按
    係指被上訴人）都希望乙○○按照該切結書作」（見原審卷
    第102、103頁)，證人亦同為分配協議之見證人劉信通證稱
    ：「是隔了一段期間，才又跑到八德市調解會說分的不公平
    ，…甲○○說桃園市有多了一塊土地」（見原審卷第104至
    105 頁)，證人即分配協議之見證人蕭興國證稱：「（切結
    書）穆建中念，而被上訴人二人（按係指被上訴人）寫的，
    」（見原審卷第156頁)，且依上訴人提出切結書記載：「本
    人（按係指上訴人）同意前於調解委員會之協議外，另加現
    金新台幣貳佰萬元或八德大仁段612、614、61 8、630、大
    勇段39、130等土地六筆，重劃後為住宅之建地40坪，無條
    件登記於本人（按係指被上訴人），爾後不再有任何對遺產
    如附件協議分配之內容或其他之請求」（見原審卷第44至45
    頁)。足證，被上訴人於簽立分配協議後認有不公，而就上
    訴人分配之八德市6筆土地再要求分配建地40坪或現金
    2,000,000 元至明。證人蕭興國及龔悉徵雖證稱：「（切結
    書）不是原告本意，是簽協議書時有交代2000坪土地（按係
    指八德市6筆土地)要各分一間房子給姊姊，穆建中才叫我們
    到事務所寫這個東西」（見原審卷第153、158頁)，惟證人
    鄭國清已否認兩造簽立分配協議時，曾口頭提及要分八德市
    土地予被上訴人，而未記載於協議書（見原審卷第102頁)，
    參酌上訴人自始均未出現在簽立切結書現場，亦未同意切結
    書內容，此經證人鄭國清、龔悉徵證述明確（見原審卷第
    103、154頁)，且依切結內容係要再加分財產分予被上訴人
    以觀，核無可能係上訴人主動要求所致，上訴人抗辯係被上
    訴人於簽立分配協議，認有不公而要求上訴人再加分，應可
    採信。
  2.按給付者，係債之關係上特定人間得請求之特定行為，不作
    為亦得給付。本件分配協議末段（未標示條次）雖記載：「
    三造除依前述條件履行外，不得再有其他請求」，惟分配協
    議之目的係為分配鄭秀琴之遺產予兩造，故分配協議第1條
    至第5條即係將鄭秀琴之遺產分配予兩造所為之約定，該約
    定賦予契約當事人得請求對造為給付，分配協議第1至5條即
    構成兩造各負給付義務之內容。而細譯前揭未標示條次之末
    段記載，僅係再確認兩造分配協議內容，兩造均應遵守，而
    不得再為其他請求而已，其既未賦予分配協議之當事人得請
    求對造為特定行為，揆諸前揭說明，其顯非兩造所負之給付
    義務，甚為為確。而本件被上訴人於簽署分配協議後，雖就
    上訴人分配之八德市6筆土地再為要求分配建地40坪或現金
    2,000,000元，已如前所述，固有違反分配協議末段之記載
    ，惟綜觀分配協議並未就被上訴人違反該記載有何法律效果
    ，被上訴人至多於被上訴人為要求時，依分配協議有拒絕給
    付之義務，且上訴人亦已為拒絕。上訴人抗辯分配協議記載
    「不得再有其他請求」，係被上訴人所負之不作為給付義務
    ，被上訴人違反該義務，即構成拒絕給付，其得類推適用民
    法第254、256條解除分配協議云云，要有所誤。
  3.又按家產之分析果由當事人同意重分，亦非無效，應以後之
    所分為準（最高法院19年上字第702號判例意旨參照）。本
　　件被上訴人雖於本院陳明其就上訴人分得八德市6筆土地，
　  不為任何請求（見本院卷第72頁)。惟其係於本院為究明被
    上訴人於分配協議後是否再請求上訴人為分配時所為之陳述
    而已。兩造之分配協議僅就鄭秀琴之遺產為一部分割，兩造
    如就其餘之遺產再為協議分割時，就本件已分割之遺產同意
    再為重分，揆諸前揭判例意旨，並不在禁止之列，附此敘明
    。
四、法院之為判決，固須本於當事人之聲明，若當事人所為聲明
    僅用語錯誤，法院本於其聲明之真意而予勝訴之判決，自不
    得謂其所判決者係未經當事人聲明之事項，亦不發生訴之變
    更或追加之問題（最高法院38年穗上字第103號判例意旨參
    照）。又分割繼承登記得直接以「分割繼承」登記原因辦理
　  ，免先辦理公同共有之繼承登記，此係內政部為便民服務及
    簡化作業程序而為之規定。本件被上訴人起訴之聲明屢屢變
    更，最後更正為(一)上訴人應就被繼承人鄭秀琴所有如附表一
    所示之遺產，協同辦理繼承登記為被上訴人甲○○、丙○○
    所有，應有部分各二分之一。(二)上訴人應就被繼承人鄭秀琴
    所有如附表二所示之遺產，協同辦理繼承登記為被上訴人甲
    ○○所有。(三)上訴人應就被繼承人鄭秀琴所有如附表三所示
    之遺產，協同辦理繼承登記為被上訴人丙○○所有（見原審
    卷第129至130頁)。惟被上訴人起訴之目的，並非請求上訴
    人協同辦理繼承登記 (按繼承登記辦理得由任何繼承人為全
    體繼承人聲請之，毋庸為裁判上之請求)，此觀被上訴人聲
    明記載為協同辦理繼承登記為被上訴人…所有，而非僅請求
    辦理繼承登記至明。又綜觀被上訴人起訴意旨，其目的係依
    分配協議第2條約定，請求上訴人協同被上訴人就附表所示
    不動產為分割繼承予被上訴人，且被上訴人於民事辯論意旨
    狀(一)曾更正其聲明「辦理繼承」為「辦理分割繼承登記」（
    見本院卷第91頁)，雖於本院言詞辯論時陳明不予更正（見
    本院卷第87頁)，惟於其起訴之真意，不生影響。被上訴人
    於原審之聲明所為「辦理繼承登記為…所有」，顯係「辦理
    分割繼承登記」之誤，故其聲明用語顯有錯誤，揆諸前揭說
    明，本院仍應本於其聲明之真意而予勝訴之判決。
五、綜上所述，被上訴人主張依分配協議第2條之之約定，上訴
    人就附表所示不動產負有協同辦理分割繼承登記之義務，為
    可採信，上訴人抗辯稱分配協議僅就鄭秀琴遺產之一部分為
    分割無效，且被上訴人拒絕給付，其得類推適用民法第254
    條、第256條規定解除分配協議云云，均無可取。從而，被
    上訴人依分配協議第2條約定請求上訴人協同辦理分割繼承
    登記，其中附表一登記為被上訴人2人所有，應有部分各1/2
    ，附表二登記為訴人甲○○所有，附表三登記為被上訴人丙
    ○○所有，為有理由，應予准許。原審雖亦判命上訴人勝訴
    ，惟其主文漏載「協同」、「分割」二字，本院應自為更正
    如主文第三項所載。上訴意旨指摘原判決不當，求予廢棄改
    判，為無理由，應予駁回。
六、本件事已臻明確，兩造其餘攻擊防禦方法，核與本件之結論
    ，不生影響，爰不一一贅述，附此敘明。
七、據上論結，本件上訴為無理由，依民事訴訟法第449條第1項
    、第78條，判決如主文。
中　　華　　民　　國　　94　　年　　11　　月　　29　　日
                  民事第十二庭審判長法　官   鄭雅萍
　　　　　　　　　　　      　　　　法　官   林恩山
　　　　　　　　　　　      　　　　法　官   蘇芹英
正本係照原本作成。
如不服本判決，應於收受送達後20日內向本院提出上訴書狀，其
未表明上訴理由者，應於提出上訴後20日內向本院補提理由書狀
（均須按他造當事人之人數附繕本）上訴時應提出委任律師或具
有律師資格之人之委任狀；委任有律師資格者，另應附具律師資
格證書及釋明委任人與受任人有民事訴訟法第466條之一第一項
但書或第二項（詳附註）所定關係之釋明文書影本。
中　　華　　民　　國　　94　　年　　11　　月　　29　　日
　　　　　　　　　　　　　　　　　　書記官   林初枝
附註：
民事訴訟法第四百六十六條之一（第一項、第二項）：
對於第二審判決上訴，上訴人應委任律師為訴訟代理人。但上訴
人或其他法定代理人具有律師資格者，不在此限。
上訴人之配偶、三親等內之血親、二親等內之姻親，或上訴人為
法人、中央或地方機關時，其所屬專任人員具有律師資格並經法
院認為適當者，亦得為第三審訴訟代理人。
附表一：
一、土地部分：台北縣三重市○○段○○段
┌─────┬─────────┬───┬───────┐
│  地  號  │ 面積（平方公尺） │地目  │  權利範圍    │
├─────┼─────────┼───┼───────┤
│0066之005 │   738            │ 建   │  122/10000   │
├─────┼─────────┼───┼───────┤
│0066之0024│   166            │ 建   │  102/10000   │
└─────┴─────────┴───┴───────┘
二、建物部分：坐落台北縣三重市○○段○○段66之5 地號、門
    牌：台北縣三重市○○路○段162 號1 樓（含停車位編號68，
    權利範圍：86/10000）
┌───┬──────┬──────┬────┬────┐
│建 號 │ 材料及層數 │ 建物面積   │附屬建物│權利範圍│
│      ├──────┤（平方公尺  │        │        │
│      │ 層      次 │ ：以下同） │        │        │
├───┼──────┼──────┼────┼────┤
│06826 │ 鋼筋混凝土 │ 1層66.6，  │陽台5.57│ 全部   │
│      │ 14樓層     │ 騎樓13.04  │        │        │
│      ├──────┤ 合計79.64  │        │        │
│      │ 1層、騎樓  │            │        │        │
└───┴──────┴──────┴────┴────┘
附表二：
壹、
一、土地部分：台北縣三重市○○段○○段
┌─────┬─────────┬───┬───────┐
│  地  號  │ 面積（平方公尺） │地目  │  權利範圍    │
├─────┼─────────┼───┼───────┤
│0066之005 │   738            │ 建   │  115/10000   │
├─────┼─────────┼───┼───────┤
│0066之0024│   166            │ 建   │   94/10000   │
└─────┴─────────┴───┴───────┘
二、建物部分：坐落台北縣三重市○○段○○段66之5 、66之24
    地號、門牌：台北縣三重市○○路○段162 號3 樓（含停車位
    編號50，權利範圍：86/10000）
┌───┬──────┬──────┬────┬────┐
│建 號 │ 材料及層數 │ 建物面積   │附屬建物│權利範圍│
│      ├──────┤（平方公尺  │        │        │
│      │ 層      次 │ ：以下同） │        │        │
├───┼──────┼──────┼────┼────┤
│06827 │ 鋼筋混凝土 │ 3層65.03   │陽台15.6│ 全部   │
│      │ 14樓層     │            │2       │        │
│      ├──────┤            │        │        │
│      │ 3層        │            │        │        │
└───┴──────┴──────┴────┴────┘
貳、
一、土地部分：台北縣三重市○○段○○段
┌─────┬─────────┬───┬───────┐
│  地  號  │ 面積（平方公尺） │地目  │  權利範圍    │
├─────┼─────────┼───┼───────┤
│0066之005 │   738            │ 建   │  109/10000   │
├─────┼─────────┼───┼───────┤
│0066之0024│   166            │ 建   │   79/10000   │
└─────┴─────────┴───┴───────┘
二、建物部分：坐落台北縣三重市○○段○○段66之5 、66之24
    地號、門牌：台北縣三重市○○路○段162 號3 樓之1
┌───┬──────┬──────┬────┬────┐
│建 號 │ 材料及層數 │ 建物面積   │附屬建物│權利範圍│
│      ├──────┤（平方公尺  │        │        │
│      │ 層      次 │ ：以下同） │        │        │
├───┼──────┼──────┼────┼────┤
│06828 │ 鋼筋混凝土 │ 3層69.48   │陽台6.69│ 全部   │
│      │ 14樓層     │            │        │        │
│      ├──────┤            │        │        │
│      │ 3層        │            │        │        │
└───┴──────┴──────┴────┴────┘
參、
一、土地部分：台北縣三重市○○段○○段
┌─────┬─────────┬───┬───────┐
│  地  號  │ 面積（平方公尺） │地目  │  權利範圍    │
├─────┼─────────┼───┼───────┤
│0066之005 │   738            │ 建   │  115/10000   │
├─────┼─────────┼───┼───────┤
│0066之0024│   166            │ 建   │   96/10000   │
└─────┴─────────┴───┴───────┘
二、建物部分：坐落台北縣三重市○○段○○段66之5 、66之24
    地號、門牌：台北縣三重市○○路○段162 號3 樓之2 （含
    停車位編號17，權利範圍：50/10000）
┌───┬──────┬──────┬────┬────┐
│建 號 │ 材料及層數 │ 建物面積   │附屬建物│權利範圍│
│      ├──────┤（平方公尺  │        │        │
│      │ 層      次 │ ：以下同） │        │        │
├───┼──────┼──────┼────┼────┤
│06829 │ 鋼筋混凝土 │ 3層76.72   │陽台5.30│ 全部   │
│      │ 14樓層     │            │        │        │
│      ├──────┤            │        │        │
│      │ 3層        │            │        │        │
└───┴──────┴──────┴────┴────┘
附表三：
壹、
一、土地部分：台北縣三重市○○段○○段
┌─────┬─────────┬───┬───────┐
│  地  號  │ 面積（平方公尺） │地目  │  權利範圍    │
├─────┼─────────┼───┼───────┤
│0066之005 │   738            │ 建   │  115/10000   │
├─────┼─────────┼───┼───────┤
│0066之0024│   166            │ 建   │   94/10000   │
└─────┴─────────┴───┴───────┘
二、建物部分：坐落台北縣三重市○○段○○段66之5 、66之24
    地號、門牌：台北縣三重市○○路○段162 號6 樓（含停車
    位編號51，權利範圍：86/10000）
┌───┬──────┬──────┬────┬────┐
│建 號 │ 材料及層數 │ 建物面積   │附屬建物│權利範圍│
│      ├──────┤（平方公尺  │        │        │
│      │ 層      次 │ ：以下同） │        │        │
├───┼──────┼──────┼────┼────┤
│06830 │ 鋼筋混凝土 │ 6層65.03   │陽台15.6│ 全部   │
│      │ 14樓層     │            │2       │        │
│      ├──────┤            │        │        │
│      │ 6層        │            │        │        │
└───┴──────┴──────┴────┴────┘
貳、
一、土地部分：台北縣三重市○○段○○段
┌─────┬─────────┬───┬───────┐
│  地  號  │ 面積（平方公尺） │地目  │  權利範圍    │
├─────┼─────────┼───┼───────┤
│0066之005 │   738            │ 建   │  109/10000   │
├─────┼─────────┼───┼───────┤
│0066之0024│   166            │ 建   │   79/10000   │
└─────┴─────────┴───┴───────┘
二、建物部分：坐落台北縣三重市○○段○○段66之5 、66之24
    地號、門牌：台北縣三重市○○路○段162 號6 樓之1
┌───┬──────┬──────┬────┬────┐
│建 號 │ 材料及層數 │ 建物面積   │附屬建物│權利範圍│
│      ├──────┤（平方公尺  │        │        │
│      │ 層      次 │ ：以下同） │        │        │
├───┼──────┼──────┼────┼────┤
│06831 │ 鋼筋混凝土 │ 層69.48    │陽台6.69│ 全部   │
│      │ 14樓層     │            │        │        │
│      ├──────┤            │        │        │
│      │ 6層        │            │        │        │
└───┴──────┴──────┴────┴────┘
參、
一、土地部分：台北縣三重市○○段○○段
┌─────┬─────────┬───┬───────┐
│  地  號  │ 面積（平方公尺） │地目  │  權利範圍    │
├─────┼─────────┼───┼───────┤
│0066之005 │   738            │ 建   │  114/10000   │
├─────┼─────────┼───┼───────┤
│0066之0024│   166            │ 建   │   97/10000   │
└─────┴─────────┴───┴───────┘
二、建物部分：坐落台北縣三重市○○段○○段66之5 、66之24
    地號、門牌：台北縣三重市○○路○段162 號6 樓2 （含停
    車位編號16，權利範圍：50/10000）
┌───┬──────┬──────┬────┬────┐
│建 號 │ 材料及層數 │ 建物面積   │附屬建物│權利範圍│
│      ├──────┤（平方公尺  │        │        │
│      │ 層      次 │ ：以下同） │        │        │
├───┼──────┼──────┼────┼────┤
│06832 │ 鋼筋混凝土 │ 6層71.93   │陽台10.0│ 全部   │
│      │ 14樓層     │            │9       │        │
│      ├──────┤            │        │        │
│      │ 6層        │            │        │        │
└───┴──────┴──────┴────┴────┘
